【裁判字號】    91,訴,250
【裁判日期】    920313
【裁判案由】    違反毒品危害防制條例
【裁判全文】
臺灣花蓮地方法院刑事判決                          九十一年度訴字第二五號
    公  訴  人  臺灣花蓮地方法院檢察署檢察官
    被      告  乙○○    男  .
    選任辯護人  林武順律師
右列被告因違反毒品危害防制條例案件，經檢察官提起公訴（九十一年度毒偵字第三
八二號），本院判決如左：
    主  文
乙○○連續施用第二級毒品，累犯，處有期徒刑伍月，如易科罰金，以參佰元折算壹
日，扣案之安非他命參小包（合計毛重貳點肆公克，淨重壹點陸貳公克，其中零點壹
公克業因鑑驗用罄，餘壹點伍貳公克）沒收銷燬之；又持有第一級毒品，累犯，處有
期徒刑肆月，如易科罰金，以參佰元折算壹日，扣案之海洛因肆小包（合計淨重零點
柒玖公克）沒收銷燬之。應執行有期徒刑捌月，如易科罰金，以參佰元折算壹日，扣
案之安非他命參小包（合計毛重貳點肆公克，淨重壹點陸貳公克，其中零點壹公克業
因鑑驗用罄，餘壹點伍貳公克）及海洛因肆小包（合計淨重零點柒玖公克）均沒收銷
燬之。
    事  實
一、乙○○曾因違反麻醉藥品管理條例案件，經本院於八十八年三月十六日，以八十
    七年度訴字第三六０號，判處有期徒刑六月，如易科罰金，以三百元折算一日確
    定，於八十八年五月四日易科罰金執行完畢。又其前因施用毒品案件，經送觀察
    、勒戒後，認無繼續施用毒品之傾向，經台灣高等法院花蓮分院於八十九年十一
    月十五日以八十七年度上訴字第二二九號判決免刑確定。詎乙○○仍不知悔改，
    復基於施用第二級毒品安非他命之概括犯意，自九十一年一月間之某日起，迄同
    年八月二十三日下午二時許止，在其位於花蓮縣花蓮市○○街七十三號住處及花
    蓮縣花蓮市海邊等處，連續施用安非他命多次；並於九十一年八月二十一日，於
    花蓮縣花蓮市長頸鹿遊藝場內，向姓名、年籍不詳，綽號「阿龍」之成年男子購
    買第一級毒品海洛因四小包（合計淨重零點七九公克）而持有。嗣於九十一年八
    月二十三日下午五時二十分許，為警在其前開住處當場查獲，並扣得安非他命三
    小包（合計毛重二點四公克，淨重一點六二公克，其中零點一公克業因鑑驗用罄
    ，餘一點五二公克）及海洛因四小包（合計淨重零點七九公克），經本院以九十
    一年度毒聲字第四九一號裁定送觀察、勒戒後，認有繼續施用毒品之傾向。
二、案經花蓮縣警察局吉安分局報告台灣花蓮地方法院檢察署檢察官偵查起訴。
    理  由
一、訊據被告乙○○，對其於右揭時間、地點，持有第一級毒品海洛因及連續施用第
    二級毒品安非他命之犯行均坦承不諱，且有照片六幀在卷可佐；且被告於查獲時
    經警採集之尿液送花蓮縣衛生局以免疫學分析法檢驗結果，呈甲基安非他命陽性
    反應，此有該局煙毒尿液檢驗成績書乙紙在卷可稽（見本院卷第十六頁），復送
    慈濟大學濫用藥物檢驗中心以酵素免疫分析法（ＥＩＡ）、氣相層析質譜儀分析
    法（ＧＣ／ＭＳ）複驗結果，亦呈安非他命類陽性反應，此有該中心九十一年十
    二月十九日慈藥字第九一一二一九０六號函文暨檢驗總表乙紙存卷足參（見本院
    卷第二十四頁、第二十五頁）；再扣案之疑似海洛因白粉四小包（合計淨重零點
    七九公克），經送法務部調查局鑑定結果，均含第一級毒品海洛因成分，此有該
    局九十一年十月四日、調科壹字第二八００００三八六號鑑定通知書乙紙在卷可
    稽（見偵卷第二十三頁），扣案之疑似安非他命白色結晶粉末三小包（合計毛重
    二點四公克，淨重一點六二公克，其中零點一公克業因鑑驗用罄，餘一點五二公
    克），經送內政部警政署刑事警察局鑑定結果，亦均檢出第二級毒品甲基安非他
    命之成分，此有該局九十一年十二月九日、刑鑑字第０九一０三０五九八四號函
    文乙紙存卷足參（見本院卷第二十六頁），堪認被告之自白與事實相符，應堪採
    信。本案事證業已明確，被告之犯行堪以認定，應予依法論科。
二、按施用毒品經觀察、勒戒後，無繼續施用毒品傾向者，檢察官為不起訴處分後，
    五年內再施用毒品，經觀察、勒戒後，認有繼續施用毒品之傾向或三犯以上者，
    檢察官應即起訴，毒品危害防制條例第二十條第三項定有明文。查被告前因施用
    毒品案件，經送觀察、勒戒後，認無繼續施用毒品之傾向，經台灣高等法院花蓮
    分院於八十九年十一月十五日，以八十七年度上訴字第二二九號判決免刑確定，
    此有台灣高等法院被告全國前案紀錄表，及台灣高等法院花蓮分院八十七年度上
    訴字第二二九號判決書影本各乙份附卷可資憑佐，被告復自九十一年一月間之某
    日起，迄同年八月二十三日下午二時許止，連續施用第二級毒品安非他命，係屬
    二犯，經本院以九十一年度毒聲字第四九一號裁定送觀察、勒戒後，認有繼續施
    用毒品之傾向，此有台灣花蓮看守所附設勒戒處所九十一年九月三日、花所總字
    第０九一０００一六九二號函文暨有無繼續施用毒品傾向證明書乙份存卷足憑，
    被告係因有繼續施用毒品傾向，經檢察官起訴，符合上開規定，合先敘明。查海
    洛因依毒品危害防制條例第二條第二項第一款之規定係屬第一級毒品、安非他命
    依同條項第二款之規定係屬第二級毒品，核被告乙○○所為，係犯毒品危害防制
    條例第十條第二項之施用第二級毒品安非他命罪，及同法第十一條第一項之持有
    第一級毒品海洛因罪。被告持有第一級毒品海洛因之犯行，應係犯毒品危害防制
    條例第十一條第一項之罪，公訴意旨徒以被告於警訊及偵查中自白其有於九十一
    年一月間之某日起，迄同年八月二十三日下午二時許止，在其位於花蓮縣花蓮市
    ○○街七十三號住處，及花蓮縣花蓮市海邊等處，連續多次施用海洛因等情，及
    前開扣案之海洛因四小包，而認被告係犯同法第十條第一項之罪，尚有未洽，蓋
    被告於九十一年八月二十三日為警查獲當天，經警採集之尿液送花蓮縣衛生局檢
    驗，及送慈濟大學濫用藥物檢驗中心複驗結果，俱無嗎啡或鴉片類陽性反應，此
    有前開煙毒尿液檢驗成績書及檢驗總表各乙紙在卷足憑，堪認被告於警訊及偵查
    中之自白與事實不符，不足為採。而本案雖扣有前開海洛因四小包，亦僅得據以
    認定被告持有第一級毒品海洛因之犯行，尚不足據為被告有施用該海洛因犯行之
    認定。公訴人據被告前開自白及扣案之上開毒品海洛因，而認被告涉有連續施用
    第一級毒品海洛因之犯行即有未合，惟其基本事實同一，本院自應予審理，並變
    更其起訴法條。被告持有第二級毒品安非他命之低度行為，為施用之高度行為所
    吸收，不另論罪。被告前後多次施用安非他命之犯行，時間緊接，所犯係構成要
    件相同之罪，顯係基於概括犯意反覆為之，應依連續犯之規定論以一罪，並加重
    其刑。被告所犯連續施用第二級毒品安非他命，及持有第一級毒品海洛因二罪間
    ，所犯殊異，犯意各別，應予分論併罰。查被告曾因違反麻醉藥品管理條例案件
    ，經本院於八十八年三月十六日，以八十七年度訴字第三六０號案件，判處有期
    徒刑六月，如易科罰金，以三百元折算一日確定，於八十八年五月四日易科罰金
    執行完畢，此有台灣高等法院被告全國前案紀錄表乙份在卷可稽，其所受有期徒
    刑之刑以易科罰金執行完畢，五年以內再犯本件有期徒刑以上之罪，為累犯，爰
    依法加重其刑。爰審酌被告前有施用毒品紀錄，於受免刑判決確定後，猶再度施
    用及持有，顯見其意志不堅，復參酌其於本院審理中坦承犯行，猶有悔意等一切
    情狀，分別量處如主文所示之刑，及諭知易科罰金之折算標準，並就有期徒刑部
    分定其應執行之刑，及諭知易科罰金之折算標準。扣案之安非他命三小包（合計
    毛重二點四公克，淨重一點六二公克，其中零點一公克業因鑑驗用罄，餘一點五
    二公克）及海洛因四小包（合計淨重零點七九公克）應依毒品危害防制條例第十
    八條第一項之規定，沒收銷燬之。
據上論斷，應依刑事訴訟法第二百九十九條第一項前段、第三百條，毒品危害防制條
例第十條第二項、第十一條第一項、第十八條第一項，刑法第十一條前段、第五十六
條、第四十七條、第五十一條第五款、第四十一條第一項前段、第二項，罰金罰鍰提
高標準條例第一條前段、第二條，判決如主文。
本案經檢察官甲○○到庭執行職務。
中      華      民      國    九十二    年     三     月      十三      日
                              台灣花蓮地方法院刑事庭
                                  審判長法官  賴淳良
  法官  鄭培麗
                                        法官  鄭光婷
右正本證明與原本無異。
如對本判決不服，應於送達後十日內，向本院提出上訴狀。（應抄附繕本）
                                  法院書記官
中      華      民      國    九十二    年     三     月      十三      日
附錄本判決論罪之法律條文：
毒品危害防治條例第十條第二項：
施用第一級毒品者，處六月以上五年以下有期徒刑。
施用第二級毒品者，處三年以下有期徒刑。
毒品危害防制條例第十一條第一項：
持有第一級毒品者，處三年以下有期徒刑、拘役或新臺幣五萬元以下罰金。
持有第二級毒品者，處二年以下有期徒刑、拘役或新臺幣三萬元以下罰金。
持有專供製造或施用毒品之器具者，處一年以下有期徒刑、拘役或新臺幣一萬元以下
罰金。


司法院資訊處製作；財團法人民間司法改革基金會備份。
